# 房地产企业会计利润与所得税纳税调整

提问人：wangmeirong10 时间：2017-03-23 16:07:54
现在一家房地产企业，利润表内净利润为亏损，但是做所得税汇算清缴时，因预收房款毛利要进行纳税调增，企业还要交税。所以请问，这部分纳税调整在会计利润与所得税纳税调整的表内如何填列呢？会计利润的亏损是否需要确认递延所得税？

回答人：chenyiwei
如果预计未来有足够多的应纳税所得额以转回该项暂时性差异，则可以确认递延所得税资产。如果确认的递延所得税资产金额与就这部分预收账款缴纳的所得税金额一致，则在确认递延所得税资产之后，在该调节表中就不需要额外反映了。